最高法院刑事判決　　　　　　　九十六年度台非字第一八八號
上　訴　人　最高法院檢察署檢察總長
被　　　告　甲○○
上列上訴人因被告公共危險案件，對於台灣雲林地方法院中華民
國九十五年十一月二十四日第一審確定判決（九十五年度六交簡
字第三四○號，聲請簡易判決處刑案號：台灣雲林地方法院檢察
署九十五年度偵字第四四七六號），認為違法，提起非常上訴，
本院判決如下：
    主  文
原判決關於違背法令部分撤銷。
    理  由
非常上訴理由稱：「按易科罰金，依刑法第四十一條之規定，以
犯最重本刑為五年以下有期徒刑以下之刑之罪，而受六月以下有
期徒刑或拘役之宣告者為限。又數罪併罰中之一罪，其最重本刑
雖在有期徒刑五年以下，而他罪之最重本刑如已逾有期徒刑五年
，則因合併定應執行刑之結果，縱在有期徒刑六月以下或為拘役
，即不得為易科罰金之諭知。本件被告甲○○犯有四罪即(一)服用
酒類，不能安全駕駛動力交通工具而駕駛罪；(二)於公務員依法執
行職務時，當場侮辱罪；(三)以加害生命、身體之事，恐嚇他人致
生危害於安全罪；(四)對於依據法令從事公務之人員，關於違背職
務之行為，行求賄賂罪等。上開(一)至(三)罪，其最重本刑雖為五年
以下有期徒刑之罪，但(四)關於違背職務之行賄之最重本刑則為七
年以下有期徒刑，因合併定應執行刑之結果，自不得易科罰金。
原判決竟諭知應執行有期徒刑六月，如易科罰金，以新台幣一千
元折算一日；拘役五十九日，如易科罰金，以新台幣一千元折算
一日，顯有適用法則不當之違法。案經確定，爰依刑事訴訟法第
四百四十一條、第四百四十三條，提起非常上訴，以資糾正。」
等語。
本院按易科罰金，依刑法第四十一條之規定，以犯最重本刑為五
年以下有期徒刑以下之刑之罪，而受六月以下有期徒刑或拘役之
宣告者為限。又數罪併罰中之一罪，其最重本刑雖在有期徒刑五
年以下，而他罪之最重本刑如已逾有期徒刑五年，則因合併定應
執行刑之結果，縱在有期徒刑六月以下或為拘役，仍不得為易科
罰金之諭知。本件被告甲○○犯有：(一)服用酒類，不能安全駕駛
動力交通工具而駕駛罪；(二)於公務員依法執行職務時，當場侮辱
罪；(三)以加害生命、身體之事，恐嚇他人致生危害於安全罪；(四)
對於依據法令從事公務之人員，關於違背職務之行為，行求賄賂
罪等。上開(一)至(三)之罪，其最重本刑雖均為五年以下有期徒刑之
罪，但就(四)關於違背職務之行賄罪部分，其最重本刑則為七年以
下有期徒刑，已逾有期徒刑五年，則合併定應執行刑之結果，自
不得為易科罰金之諭知。乃原判決竟將被告所犯上開之罪，諭知
合併應執行有期徒刑六月，如易科罰金，以新台幣一千元折算一
日；拘役五十九日，如易科罰金，以新台幣一千元折算一日。顯
有適用法則不當之違法。案經確定，非常上訴意旨執以指摘，洵
有理由。惟原判決尚非不利於被告，應僅將原判決關於違背法令
部分撤銷，以資糾正。又檢察官起訴被告另犯對於公務員依法執
行職務時，施強暴罪部分，原判決漏未裁判，惟該部分尚非本院
所得審酌，合予指明。
據上論結，應依刑事訴訟法第四百四十七條第一項第一款前段，
判決如主文。
中　　華　　民　　國　九十六　年　　七　　月   十九   日
                      最高法院刑事第四庭
                          審判長法官  黃　一　鑫
                                法官  林　秀　夫
                                法官  徐　昌　錦
                                法官  孫　增　同
                                法官  趙　文　淵
      本件正本證明與原本無異
                                      書  記  官
中　　華　　民　　國　九十六　年　　七　　月  二十四  日
                                                H
